# 关于退伍军人税收减免是否计入政府补助的问题

提问人：liu42644268 时间：2020-03-06 12:50:17
根据《财税[2019]21号 财政部 税务总局 退役军人部关于进一步扶持自主就业退役士兵创业就业有关税收政策的通知》中“二、企业招用自主就业退役士兵，与其签订 1 年以上期限劳动合同并依法缴纳社会保险费的，自签订劳动合同并缴纳社会保险当月起，在 3 年内按实际招用人数予以定额依次扣减增值税、城市维护建设税、教育费附加、地方教育附加和企业所得税优惠。定额标准为每人每年 6000 元，最高可上浮50%，各省、自治区、直辖市人民政府可根据本地区实际情况在此幅度内确定具体定额标准。”的规定，招聘退伍士兵可以享受税收减免政策。那么减免的增值税是否作为其他收益-政府补助进行核算。
政府补助准则中“第二条 本准则中的政府补助，是指企业从政府无偿取得货币性资产或非货币性资产。”，那么如何理解其中的“取得货币性资产或非货币性资产”，直接减免的税款是否可以理解为一种经济利益的流入，认为是减少了负债（净资产增加），从而认为该项减免是一种政府补助呢。还是说必须像即征即退一样，真实收到返还才能算作补助。比如软件企业超过税负的3%部分即征即退，那么3%的税负部分是否可以认为是企业的缴税义务，而超过部分不具有纳税义务，因此退还，是否和按照适用税率然后直接减免的情况有相同性呢（如果直接减免认为不是政府补助，那么就是认为直接计算的纳税义务扣除减免后才是企业的真实纳税义务，从而没有从政府取得资产）。
以上问题应如何理解，向大家求教了，谢谢。

回答人：chenyiwei
这种税收减免不属于政府补助。但鉴于增值税为价外税，故对于扣减增值税的金额，应确认为其他收益。扣减其他税种的金额应直接抵减（不计提）税金及附加或者所得税费用。相关账务处理在计提应交税费同时进行。

提问人：LL小满 11 时间：2020-09-17 09:12:00
陈版请问一下，我企业 2020 年申请下来减免了 2018 年的房产税 500 万，当时 2018 年的房产税我没有缴纳，只在账面做了预提。 2020 年企业预提的房产税就 300 万。如果我用 500 万冲销今年的 300 万，那 2020 年度的营业税金及附加就为负数了吗。还是说我应该把剩下的 200 万，留着冲销 2021 年的房产税？

回答人：chenyiwei
全部冲减， 2020 年度“税金及附加——房产税”为负数。